---
output: github_document
editor_options: 
  chunk_output_type: console
---

```{r setup, include=FALSE}
knitr::opts_chunk$set(
  echo = TRUE,
  fig.path = "img/",
  collapse=TRUE,
  eval = T
)
```

# Diversidad ecológica

Libremente, intenta replicar los análisis que verás [aquí](https://cran.r-project.org/web/packages/vegan/vignettes/diversity-vegan.pdf) (excluyendo el punto 3) usando las matrices de comunidad `mc.csv` y ambiental `env.csv` localizadas en la carpeta `data`, e interpretemos oralmente los resultados en el aula. Se trata de muestras de plantas de porte arboreo y arbustivo del bosque semideciduos de la cuenca del río Ocoa. Una descripción de las muestras la puedes encontrar en la sección *Materials and Methods* de [este artículo](https://journals.plos.org/plosone/article?id=10.1371/journal.pone.0208780). Esta práctica no se evaluará. "Libremente" significa que los análisis no tienes que replicarlos exactamente igual.

## Paquetes. Necesitamos a la colección `tidyverse` y `vegan`

```{r}
library(tidyverse)
library(vegan)
```

## Datos

```{r}
cm <- read.csv('data/mc.csv', row.names = 1, check.names = F)
env <- read.csv('data/amb.csv', row.names = 1, check.names = F)
```


## Índices de diversidad

```{r}
H <-  diversity(cm)
H
sort(specnumber(cm))
rowSums(cm)
sort(specnumber(cm))
sort(rowSums(cm))
sort(colSums(cm))
J <- H/log(specnumber(cm))
cm["CROB_01",] %>%  gather(especie,individuos) %>% filter(individuos>0) %>% arrange(individuos) %>% View()
cm["PVRO_04",] %>%  gather(especie,individuos) %>% filter(individuos>0) %>% arrange(individuos) %>% View()
R <-renyi(cm)
plot(R)
sort(H)
#riqueza total
specnumber(colSums(cm))
#abundancia total
sum(rowSums(cm))
alpha <- fisher.alpha(cm)
alpha
```

## Gráficos de los índices de diversidad

```{r}
plot(R)
boxplot(H)
summary(H)
```

## Rarificación



## Modelos de # de especie

```{r}
summary(rowSums(cm))
rarefy(cm,min(rowSums(cm)))
rarecurve(cm)
```


## Modelos de acumulación de especies y diversidad 

### Modelos de acumulación de especies

```{r}

```

### Diversidad *beta*

```{r}

```


## Gráficos de la diversidad *beta*

```{r}

```


## Conjunto de especies (esperadas, no vistas)


```{r}

```

